臺灣臺中地方法院刑事判決
110年度交簡上字第193號
上  訴  人  
即  被  告  林有義


上列上訴人即被告因公共危險案件，不服本院臺中簡易庭 110年
度中交簡字第1131號中華民國110年5月24日第一審簡易判決（聲
請簡易判決處刑案號：臺灣臺中地方檢察署110年度速偵字第229
3號），提起上訴，本院管轄之第二審合議庭判決如下：
    主    文
上訴駁回。
    犯罪事實及理由
一、本案經本院合議庭審理結果，認第一審刑事簡易判決之認事
    用法及量刑均無不當，應予維持，除證據部分補充「本院民
    國110年8月20日勘驗筆錄」、「本院民國110年10月19日勘
    驗筆錄」外，其餘均引用第一審簡易判決書記載之犯罪事實
    、證據及理由（如附件）。
二、被告上訴意旨略以：伊認為員警實施酒精濃度測試之程序不
    合法，伊有要求員警應讓伊漱口，但員警未給予漱口之機會
    。伊使用google map計算自南屯行駛74號快速道路至松竹路
    及敦化路口僅需10分鐘，因此伊飲用酒類後至員警實施酒精
    濃度測試時，期間尚未逾15分鐘，員警未給予，漱口之機會
    ，程序違法云云。
三、按對汽車駕駛人實施本條例第三十五條第一項第一款測試之
    檢定時，應以酒精測試儀器檢測且實施檢測過程應全程連續
    錄影，並依下列程序處理：一、實施檢測，應於攔檢現場為
    之。但於現場無法或不宜實施檢測時，得向受測者說明，請
    其至勤務處所或適當場所檢測。二 、 詢問受測者飲用酒類
    或其他類似物結束時間，其距檢測時已達十五分鐘以上者，
    即予檢測。但遇有受測者不告知該結束時間或距該結束時間
    未達十五分鐘者，告知其可於漱口或距該結束時間達十五分
    鐘後進行檢測；有請求漱口者，提供漱口。三 、 告知受測
    者儀器檢測之流程，請其口含吹嘴連續吐氣至儀器顯示取樣
    完成。受測者吐氣不足致儀器無法完成取樣時，應重新檢測
    。四 、 因儀器問題或受測者未符合檢測流程，致儀器檢測
    失敗，應向受測者說明檢測失敗原因，請其重新接受檢測。
    實施前項檢測後，應告知受測者檢測結果，並請其在儀器列
    印之檢測結果紙上簽名確認。拒絕簽名時，應記明事由。實
    施第一項檢測成功後，不論有無超過規定標準，不得實施第
    二次檢測。但遇檢測結果出現明顯異常情形時，應停止使用
    該儀器，改用其他儀器進行檢測，並應留存原異常之紀錄。
    有客觀事實足認受測者無法實施吐氣酒精濃度檢測時，得於
    經其同意後，送由受委託醫療或檢驗機構對其實施血液之採
    樣及測試檢定。汽車駕駛人拒絕配合實施本條例第三十五條
    第一項第一款檢測者，應依下列規定處理：一、 告知拒絕
    檢測之法律效果：(一） 拒絕接受酒精濃度測試檢定者，處
    新臺幣十八萬元罰鍰，吊銷駕駛執照；肇事致人重傷或死亡
    者，並得沒入車輛。(二） 如於五年內第二次違反本條例第
    三十五條第四項第一款或第二款規定者，處新臺幣三十六萬
    元罰鍰，第三次以上者按前次違反本項所處罰鍰金額加罰新
    臺幣十八萬元，吊銷駕駛執照；肇事致人重傷或死亡者，並
    得沒入車輛。二、依本條例第三十五條第四項或第五項製單
    舉發。三、有肇事者，強制移由受委託醫療或檢驗機構對其
    實施血液或其他檢體之採樣及測試檢定，違反道路交通管理
    事件統一裁罰基準及處理細則第19條之2定有明文。
四、經查，被告經員警攔查後，告知員警欲漱口，並經員警同意
    後漱口乙節，業據本院勘驗員警當日密錄器攝得畫面，勘驗
    結果如附表所示，有本院110年10月19日勘驗筆錄可稽（參
    本院卷第80至81頁）。而自勘驗結果可知，被告經員警攔查
    後，向員警表示欲漱口，而經員警確認被告所持罐裝飲料內
    係開水後，亦同意被告漱口，而被告亦確實漱口後，員警依
    法告知實施或不實施酒測之相關權利、懲罰後，經被告同意
    而實施酒精濃度測試，足見被告辯稱員警並未給予漱口之機
    會云云，殊無可採。又被告於實施酒精濃度測試時，員警詢
    問被告飲酒時間迄為警攔查時相距多久，被告自述已經經過
    50分鐘，亦有前揭勘驗筆錄可稽，被告雖於本審審理時始又
    辯稱依照google map計算自南屯至松竹路及敦化路口僅需10
    分鐘時間，當時係口誤云云，然被告是否飲酒完畢即出發、
    當日之路況等，均為可能影響判斷飲酒完畢之時間至為警攔
    查時相距多久之因素，尚非如被告所述以google map計算即
    可遽認被告飲酒完畢時間距員警攔查時僅10分鐘。況員警於
    實施酒精濃度測試前，已給予被告漱口之機會，業如前述，
    顯見員警實施酒精濃度測試之程序並無違法，被告上開抗辯
    顯係臨訟卸責之詞，均無可採。又被告聲請傳訊證人即實施
    酒精濃度測試之員警施民鈞，待證事實為員警於實施酒精濃
    度測試前未讓被告漱口乙節，然經本院調閱員警之密錄器畫
    面並當庭勘驗，勘驗結果如附表，就上開實施酒精濃度測試
    之經過已臻明確，本院認已無再行傳訊證人施民鈞之必要，
    附此敘明。綜上所述，被告提起上訴為無理由，應予駁回。
據上論斷，應依刑事訴訟法第455條之1第1項、第3項、第368條
、第373條，判決如主文。
本案經檢察官林忠義聲請以簡易判決處刑，檢察官林文亮到庭執
行職務。
中　　華　　民　　國　　110 　年　　12　　月　　29　　日
               刑事第十八庭  審判長法  官  李昇蓉
　　　　　　　　　                 法  官  張美眉
　　　　　　　　　                 法  官  李依達
以上正本證明與原本無異。
不得上訴。
                                   書記官  陳彥蓉
中　　華　　民　　國　　110 　年　　12　　月　　29　　日
附表：
【21:58:18】員警攔查一名開白色休旅車及身著藍色T恤上衣               之男子（下稱A男，即被告）。 【21:58:20】A男：喝個茶。             警察：等一下。 【21:58:22】員警：我們吹酒測後，你再喝？我們不知道你這                    個是什麼。 【21:58:32】A男手指著畫面中舒跑罐裝飲料。             員警：我們不知道這是什麼。你先不要  【21:58:36】員警：如果你要水的話。              A男：舒跑啊。 【21:58:40】員警：你有沒有水。 【21:58:48】A男從白車副駕駛座又拿起一瓶罐裝飲料給員警              看。 【21:58:53】員警：這水。你自己漱口、漱口。             A男拿起該瓶罐裝飲料及喝下。 【21:59:01】A男下車後即向員警說不會啦。　　　　 　　        員警：（權利告知。） 【21:59:08】A男：我不會那麼傻啦。             員警：拒測.....還是要跟你講一下 【21:59:19】員警：你要實施酒精濃度測試嗎？             A男：測試就測試。 【21:59:29】員警：測的數值結果、拒測的規定都有告訴你                      了。  【21:59:35】員警：深吸一口氣長吐，吹到嗶一聲就可以了。 【21:59:46】員警：先生你說你喝酒差不多多久了?              A男：1小時。             員警：喝什麼？              A男：啤酒。             員警：啤酒幾罐？              A男：喝2罐。 【21:59:58】員警：這歸零喔。來請吹氣、再來再來 【22:00:14】員警：先生0.31、超過0.25，這個是公共危險現                     行犯。(權利告知）              A男：這樣超過了？             員警：0.25就超過了，你0.31。              員警：這給你簽名。 【22:00:35】 A男：這車我叫我太太來開。             員警：0K、0K。我們可以幫你處理。             員警：你要叫她來派出所。 【22:00:45】 A男：我的錯，我不會說什麼。 【22:00:54】警員：權利告知。              A男：我的錯就錯。 【22:01:04】員警：這邊簽名。